【裁判字號】    99,訴,284
【裁判日期】    990421
【裁判案由】    違反藥事法
【裁判全文】
臺灣高雄地方法院刑事判決               99年度訴字第284號
公  訴  人  臺灣高雄地方法院檢察署檢察官
被      告  甲○○
            己○○
            戊○○
            丙○○
            乙○○
上列被告等因違反藥事法案件，經檢察官提起公訴（98年度偵字
第22501 號），本院判決如下：
    主  文
甲○○犯藥事法第八十三條第一項之販賣偽藥罪，處有期徒刑壹
年肆月，緩刑參年，並應向國庫支付新臺幣貳拾伍萬元。扣案如
附表一編號1 至4 所示物品均沒收。
己○○犯藥事法第八十三條第一項之販賣偽藥罪，處有期徒刑壹
年捌月，緩刑肆年，並應向國庫支付新臺幣參拾萬元。扣案如附
表二編號1 至2 所示物品均沒收。
戊○○犯第八十三條第一項之販賣偽藥罪，處有期徒刑壹年貳月
，緩刑參年，並應向國庫支付新臺幣貳拾萬元。扣案如附表三編
號1 至3 所示物品均沒收。
丙○○犯第八十三條第一項之販賣偽藥罪，處有期徒刑壹年肆月
，緩刑參年，並應向國庫支付新臺幣貳拾伍萬元。扣案如附表四
編號1 至3 所示物品均沒收。
乙○○犯第八十三條第一項之販賣偽藥罪，處有期徒刑壹年貳月
，緩刑參年，並應向國庫支付新臺幣貳拾萬元。扣案如附表五編
號1 至4 所示物品均沒收。
    事  實
一、甲○○明知偽藥不得販賣，竟自民國94年夏季（6 至8 月間
    ）某日起至97年5 月間某日止，向姓名年籍不詳、綽號「張
    仔」之成年男子，以每包80粒、新臺幣（下同）920 元購入
    外包裝未刊載廠商名稱、許可證字號、主要成分、主治效能
    、副作用及禁忌等事項，顯係未依法申請查驗登記取得藥品
    許可證藥品而為藥事法所規定「偽藥」之減肥藥，分裝為瓶
    裝，而以如附表一編號4 所示行動電話聯絡方式，以每瓶（
    80 顆 ）1000元至1700元不等之價格，販賣予陳主山、丙○○、何孟陽、陳光勝、蔡承勇、王雪卿等人以圖利。
二、己○○明知偽藥不得販賣，自91年間某日起至97年5 月間止
    ，向真實姓名年籍不詳之陳小姐、張馨文，以每瓶800 元至
    1000元之不等價格，購入外包裝未刊載廠商名稱、許可證字
    號、主要成分、主治效能、副作用及禁忌等事項之減肥藥，
    顯係未依法申請查驗登記取得藥品許可證藥品而為藥事法所
    規定「偽藥」之減肥藥，而以如附表二編號2 所示行動電話
    聯絡方式，以每瓶1050至1200元不等之價格，販賣予陳主山
    、丙○○等人圖利。
三、戊○○明知偽藥不得販賣，自96年中某日至97年初某日，向
    其兄陳主山（經檢察官於98年7 月3 日另案起訴）以每瓶12
    00元之價格購入外包裝未刊載廠商名稱、許可證字號、主要
    成分、主治效能、副作用及禁忌等事項之減肥藥，顯係未依
    法申請查驗登記取得藥品許可證之藥品為藥事法所規定之偽
    藥，而以如附表三編號3 所示行動電話聯絡方式，以每瓶20
    00元至2300元不等之價格，販賣予呂美珠、顏瑞明、李春燕
    、顏陳素娥、薛宜秀、賴惠美、徐美雲、彭素英、康金明、
    詹碧玉、何陳抱鏡、何美華等人圖利。
四、丙○○自91年8 、9 月間某日起至97年6 月24日上午遭查獲
    止，向己○○、甲○○以每瓶1050元購入外包裝未刊載廠商
    名稱、許可證字號、主要成分、主治效能、副作用及禁忌等
    事項之減肥藥，顯係未依法申請查驗登記取得藥品許可證之
    藥品為藥事法所規定之偽藥後，而以如附表四編號3 所示行
    動電話聯絡方式，以每瓶1300元至2300元不等之價格，販賣
    予許湘雲、唐圓美、張宗文、吳憶茹、蔣建東、宋小琴、乙○○、簡妤晴等人圖利。
五、乙○○自96年8 月間某日起至97年6 月24日上午遭查獲止，
    以每瓶1300元之價格向陳主山、其姊丙○○購入外包裝未刊
    載廠商名稱、許可證字號、主要成分、主治效能、副作用及
    禁忌等事項之減肥藥，顯係未依法申請查驗登記取得藥品許
    可證之藥品為藥事法所規定之偽藥後，以如附表五編號4 、
    5 所示行動電話聯絡方式，再以每瓶1400元至2800元不等之
    價格，販賣予曾秀花、張雅欣、蔡玉盈、鐘麗真、黃筱玲、
    吳瑀治、戴玉珍、鄭淑珠、徐培倫、李心榆、趙留美、楊明
    康、許淑惠、陳麗雯等人圖利。
六、嗣警依通訊保障及監察法執行監聽蒐證後，並於97年6 月24
    日上午持搜索票分別前往甲○○、己○○、戊○○、丙○○
    及乙○○住處同步實施搜索而查獲，並扣得如附表一至五所
    示之物。
七、案經屏東縣政府警察局移送臺灣高雄地方法院檢察署檢察官
    偵查起訴。
    理  由
壹、證據能力部分：
一、按被告以外之人於偵查中向檢察官所為之陳述，除顯有不可
    信之情況者外，得為證據，刑事訴訟法第159 條之1 第2 項
    定有明文，本案證人即共同被告丙○○、甲○○、戊○○、
    己○○、乙○○於偵查中之陳述，業經其等於證述前具結，
    亦無證據顯示檢察官在偵查時有不法取供之情形，且據證人
    做成證據之外部情狀，亦無證據顯示上開證述有顯不可信之
    情況，揆諸首揭說明，應有證據能力
二、按被告以外之人於審判外之言詞或書面陳述，除法律有規定
    者外，不得作為證據，刑事訴訟法第159 條第1 項定有明文
    。又本條所謂「法律有規定者」，係指本法第159 條之1 至
    第159 條之5 及第206 條等規定，及性侵害犯罪防治法第15
    條第2 項、兒童及少年性交易防制條例第10條第2 項、家庭
    暴力防治法第28條第2 項、組織犯罪防制條例第12條及檢肅
    流氓條例中有關秘密證人筆錄等多種刑事訴訟特別規定之情
    形。次按法院或檢察官得囑託醫院、學校或其他相當之機關
    、團體為鑑定，或審查他人之鑑定，並準用第203 條至第20
    6 之1 之規定，刑事訴訟法第208 條第1 項定有明文。又檢
    察官因實務現實需求，就特定案件類型認當然有鑑定之必要
    者，基於檢察一體原則，得由該管檢察長概括選任鑑定機關
    ，是司法警察等偵查輔助人員於案件未移送檢察官偵辦前之
    調查犯罪階段，依據檢察長之概括授權，先行將證物送請檢
    察機關預先核定之專責鑑定人或鑑定機關實施鑑定，該鑑定
    人或鑑定機關亦應視同受承辦檢察官所選任或囑託而執行鑑
    定業務，其等出具之書面鑑定報告應屬刑事訴訟法第206 條
    所定之傳聞例外，當具有證據能力。查本案卷附凱旋醫院檢
    驗報告，為依司法警察依檢察官概括授權送請鑑定所出具之
    書面而執行鑑定職務所出具之書面鑑定報告，依刑事訴訟法
    第159 條第1 項及同法第208 條第1 項準用同法第206 條第
    1 項之規定，為傳聞法則之例外，得作為本案之證據。
三、按被告以外之人於審判外之陳述，雖不符同法第159 條之1
    至159 條之4 之規定，而經當事人於審判程序同意作為證據
    ，法院審酌該言詞陳述或書面陳述作成時之情況，認為適當
    者，亦得為證據。當事人、代理人或辯護人於法院調查證據
    時，知有第159 條第1 項不得為證據之情形，而未於言詞辯
    論終結前聲明異議者，視為有前項之同意，刑事訴訟法第15
    9 條之5 第2 項定有明文。查本判決以下所引其餘傳聞證據
    ，均經當事人於法院調查證據時，知有第159 條第1 項不得
    為證據之情形，而未於言詞辯論終結前聲明異議，本院審酌
    上開證據作成時並無不合法定程序之情形，認為適當，依上
    開說明，應均有證據能力。
貳、有罪部分：
一、認定之依據：
(一)、上開事實欄一部分，業據被告甲○○於警詢、偵查、及本院
    審理中自白不諱，核與證人何孟陽、陳光勝、蔡承勇、戊○○於警詢時之證述，及證人陳主山、同案被告丙○○於警詢
    及偵查中之具結證述，並有扣案如附表一編號1 至4 所示之
    物品，卷附之搜索扣押筆錄、扣押物品目錄表、被告甲○○
    監聽譯文各1 份、查獲照片14張在卷可證。
(二)、上開事實欄二部分，業據被告己○○於警詢、偵查、及本院
    審理中自白不諱，並經證人陳主山、證人即同案被告戊○○
    、丙○○於警詢時及偵查中之證述詳盡，並有扣案如附表二
    編號1 至2 所示之物品，卷附之搜索扣押筆錄、扣押物品目
    錄表、被告丙○○監聽譯文各1 份、查獲現場照片7 張在卷
    可證。
(三)、上開事實欄三部分，業據被告戊○○於警詢、偵查、及本院
    審理中自白不諱，並經證人呂美珠、顏瑞明、李春燕、薛宜
    秀、賴惠美、何陳抱鏡、彭素英、顏陳素娥、徐美雲、詹碧
    玉、康金明、陳主山於警詢時之證述，並有扣案如附表三編
    號1 至3 所示之物品，卷附之搜索扣押筆錄、扣押物品目錄
    表、被告戊○○監聽譯文各1 份、查獲現場照片10張在卷可
    證。
(四)、上開事實欄四部分，業據被告丙○○於警詢、偵查、及本院
    審理中自白不諱，並經證人許湘雲、唐圓美、張宗文、吳憶
    茹、蔣建東、宋小琴於警詢時之證述，及證人即同案被告乙○○、己○○、甲○○於警詢時及偵查中之證述詳盡，並有
    扣案如附表四編號1 至3 所示之物品，卷附之搜索扣押筆錄
    、扣押物品目錄表、被告丙○○監聽譯文各1 份、查獲現場
    照片6 張在卷可證。
(五)、上開事實欄五部分，業據被告乙○○於警詢、偵查、及本院
    審理中自白不諱，並經證人曾秀花、張雅欣、蔡玉盈、鐘麗
    真、黃筱玲、吳瑀治、戴玉珍、鄭淑珠、徐培倫、李心榆、
    趙留美、楊明康、許淑惠、陳主山於警詢時之證述，及證人
    即同案被告丙○○於警詢時及偵查中之證述詳盡，並有扣案
    如附表五編號1 至4 所示之物品，卷附之搜索扣押筆錄、扣
    押物品目錄表、被告乙○○監聽譯文各1 份、查獲現場照片
    8 張，在卷可證。
(六)、按藥品之製造，應將其成分、性能、製造之要旨、分析方法
    及有關資料連同標籤、仿單及樣品，申請中央衛生主管機關
    查驗登記，經核發藥品許可證後，始得製造；未經核准擅自
    製造者，即為「偽藥」，不因其未經核准而擅自製造之中藥
    內是否含有西藥而有差異，此亦於藥事法第39條第1 項、第
    20條第1 款規定甚明，最高法院81年度台上字第2592號判決
    意旨亦可參照。扣案之「減肥藥」經各抽樣送高雄市立凱旋
    醫院檢驗，其中4 份，均檢驗出有藥品Clobenzorext成分，
    有高雄市立凱旋醫院97年7 月21日高市凱醫驗字第09700350
    25號濫用藥物檢驗報告成品1 份在卷可證，且包裝上無任何
    藥品主管機關核准字樣，是被告甲○○、己○○、戊○○、
    丙○○、乙○○所販賣之「減肥藥」，當屬未經核准而不得
    擅自製造之偽藥甚明。至扣案之「減肥藥」中固有2 份未檢
    驗出藥品Clobenzorext成分，然被告己○○、甲○○、戊○○、丙○○、乙○○，彼此間具有上下游關係，所販賣之「
    減肥藥」外觀均為土黃色膠囊為同種產品，且均未再經被告
    己○○、甲○○、戊○○、丙○○、乙○○自行添加成分，
    及扣案「減肥藥」非專業藥廠製作，成分純度難免有不一之
    情形，自無從以此為有利被告之認定。
(七)、公訴人雖認被告甲○○、己○○、戊○○、丙○○、乙○○
    與另案被告陳主山，就上開事實欄一至五所示之販賣偽藥行
    為，而均為共同正犯，然被告己○○、甲○○雖有販賣「減
    肥藥」予另案被告陳主山、被告丙○○，而另案被告陳主山
    有轉售「減肥藥」予被告戊○○，被告丙○○有轉售「減肥
    藥」予被告乙○○之情事，惟彼此間顯屬單純之上下游關係
    ，無證據證明有何共同犯意聯絡、行為分擔，是無從成立共
    同正犯。
(八)、綜上本件事證明確，被告犯行均堪認定。
二、核被告甲○○、己○○、戊○○、丙○○、乙○○所為，各
    係犯藥事法第83條第1 項之販賣偽藥罪。又按刑事法若干犯
    罪行為態樣，本質上具有反覆、延續實行之特徵，立法時既
    予特別歸類，定為犯罪構成要件之行為要素，則行為人基於
    概括之犯意，在密切接近之一定時、地持續實行之複次行為
    ，倘依社會通念，於客觀上認為符合一個反覆、延續性之行
    為觀念者，於刑法評價上，即應僅成立一罪，避免有重複評
    價、刑度超過罪責與不法內涵之疑慮。學理上所稱「集合犯
    」之職業性、營業性或收集性等具有重複特質之犯罪均屬之
    ，例如經營、從事業務、收集、販賣、製造、散布等行為概
    念者是（最高法院95年台上字第1079號判決參照）。查被告
    被告甲○○、己○○、戊○○、丙○○及乙○○，先後多次
    販賣偽藥之犯行，於行為概念上，係在密切接近之一定時、
    地持續實行之複次行為，具有反覆性及延續性，侵害之法益
    亦屬同一，顯係基於集合犯意而為之，應依集合犯之規定論
    以一罪。起訴書犯罪事實雖未記載被告己○○自91年起至94
    年止、及被告丙○○自91年8 、9 月間某日起至94年止之販
    賣偽藥犯行，惟此部分與被告己○○、丙○○已起訴部分，
    屬集合犯之包括一罪關係，即為起訴效力所及，本院自應併
    予審理。爰審酌被告甲○○、己○○、戊○○、丙○○及乙○○均無前科紀錄，有臺灣高等法院被告前案紀錄表1 份附
    卷足憑，素行尚佳，並被告甲○○、己○○、戊○○、丙○○及乙○○其販賣偽藥之時間、數量（其中被告己○○、丙○○販賣時間最長、被告甲○○、己○○販賣數量較多），
    並考量被告甲○○、己○○、戊○○、丙○○及乙○○販賣
    偽藥價額非巨，犯後又均已坦認全部犯行，態度良好等一切
    情狀，分別對被告甲○○、己○○、戊○○、丙○○及乙○○各量處如主文所示之刑。查被告甲○○、己○○、戊○○
    、丙○○及乙○○前均未曾因故意犯罪受有期徒刑以上刑之
    宣告，已如前述，其因一時失慮，致犯本案，犯後已坦承犯
    行，堪認具有悔意，本院認其經此次科刑教訓後，當知警惕
    ，應無再犯之虞，因認其所受宣告之刑，以暫不執行為適當
    ，爰併予宣告被告甲○○緩刑3 年、己○○緩刑4 年、戊○○緩刑3 年、丙○○緩刑3 年及乙○○緩刑3 年。另斟酌被
    告甲○○、己○○、戊○○、丙○○、乙○○因貪圖不法利
    益，致為本件犯行，為免被告存有僥倖心理，以使被告甲○○、己○○、戊○○、丙○○、乙○○對自身行為有所警惕
    之意旨，方不失緩刑之美意，且為免過份造成經濟負擔，爰
    依刑法第74條第2 項第4 款，並命被告甲○○、己○○、戊○○、丙○○、乙○○各向國庫支付25萬元、30萬元、20萬
    元、25萬元、20萬元，以示警惕。
三、末按，藥事法第79條第1 項規定：「查獲之偽藥或禁藥，沒
    入銷燬之」，上開沒入銷燬之規定，係列於藥事法第8 章「
    稽查及取締」內，而非列於第9 章之「罰則」，其性質應屬
    行政秩序罰，屬行政機關依行政程序科罰之權限，法院自不
    得越權於判決內諭知沒入銷燬；惟查獲之禁藥若未經行政機
    關沒入並銷燬，法院自應依刑法第38條規定宣告沒收之（最
    高法院92年度臺上字第2718號、93年度臺上字第738 號判決
    意旨參照）。查本件扣案如附表一編號1、附表二編號1、附
    表編號1 、附表四編號1 、附表五編號1 、2 所示之「減肥
    藥」（除經抽樣送驗而滅失部分外），乃未經核准製造之偽
    藥，已如前述，且尚未經行政機關沒收銷燬，因上開扣案之
    減肥藥分為被告甲○○、己○○、戊○○、丙○○、乙○○
    所有，其餘除附表一編號2 至4 、附表三編號2 ，附表三編
    號2 至3 、附表四編號2 至3 、附表五編號2 至4 所示物品
    ，分為被告甲○○、己○○、戊○○、丙○○、乙○○所有
    ，其中行動電話為供犯販賣偽藥所用，空瓶、說明書、標誌
    則為預備供販賣偽藥所用之物，爰均依刑法第38條第1 項第
    2 款規定，併予宣告沒收。至附表一編號5 之物，與本案無
    直接關連，又附表五編號5 之物，雖為被告吳春貴用於販賣
    偽藥所用之物，然非被告吳春貴所有，均不予宣告沒收。
參、不另為無罪諭知部分：
一、公訴意旨另以：(一)、被告甲○○除上開經論罪科刑部分外，
    自民國89年間某日起至97年夏季某日，亦有販賣偽藥之行為
    ；(二)被告戊○○除上開經論罪科刑部分外，自96年初至96年
    中間止，亦有販賣偽藥之行為，(三)被告甲○○、己○○、戊○○、丙○○、乙○○各對其餘被告販賣偽藥之犯行，均為
    共犯，而認被告甲○○、己○○、戊○○、丙○○、乙○○
    此部分亦涉犯藥事法第83條第1 項販賣偽藥罪嫌。
二、按犯罪事實應依證據認定之，無證據不得認定犯罪事實；又
    不能證明被告犯罪者，應諭知無罪之判決，刑事訴訟法第15
    4 條第2 項、第301 條第1 項分別定有明文。又按被告或共
    犯之自白，不得作為有罪判決之唯一證據，仍應調查其他必
    要之證據，以察其是否與事實相符，刑事訴訟法第156 條第
    2 項亦有明定。
三、經查：被告甲○○固於警詢中自白從民國89年間某日起有販
    賣偽藥之行為等語；而被告戊○○亦於警詢中自陳96年初起
    ，有販賣偽藥之行為等語，然除被告甲○○、被告戊○○上
    開自白外，經核卷內並無其他事證足證被告甲○○、被告戊○○確有此部分之販賣偽藥犯行，無從單以被告甲○○、被
    告戊○○自白，認渠等確有公訴人所指此部分之販賣偽造犯
    行，又被告甲○○、己○○、戊○○、丙○○、乙○○各對
    其餘被告販賣偽藥之犯行，並無犯意聯絡、行為分擔可言，
    並非共犯，業如前述，是依前開說明，就上開公訴人上開所
    指部分自應均為無罪之諭知，然因公訴人認被告甲○○、己○○、戊○○、丙○○、乙○○此部分如成立犯罪，與前開
    經論罪科刑部分均為包括一罪之關係，爰不另為無罪之諭知
    。
據上論斷，應依刑事訴訟法第299 條第1 項前段、藥事法第83條
第1 項，刑法第11條前段、第74條第1 項第1 款、第2 項第4 款
、第38條第1 項第2 條，判決如主文。
本案經檢察官丁○○到庭執行職務。
中    華    民    國    99    年    4     月    21    日
                  刑事第十一庭  審判長法  官  黃三友
                                      法  官  林俊寬
                                      法  官  陳億芳
以上正本證明與原本無異。
如不服本判決應於收受送達後10日內向本院提出上訴書狀，並應
敘述具體理由；如未敘述上訴理由者，應於上訴期間屆滿後20日
內向本院補提理由書（均須按他造當事人之人數附繕本）「切勿
逕送上級法院」。
中    華    民    國    99    年    4     月    22    日
                                      書記官  林靜慧

藥事法第83條
明知為偽藥或禁藥，而販賣、供應、調劑、運送、寄藏、牙保、
轉讓或意圖販賣而陳列者，處 7 年以下有期徒刑，得併科新臺
幣 5 百萬元以下罰金。
犯前項之罪，因而致人於死者，處 7 年以上有期徒刑，致重傷
者，處 3 年以上 12 年以下有期徒刑。
因過失犯第 1 項之罪者，處 2 年以下有期徒刑、拘役或科新臺
幣 30 萬元以下罰金。
第 1 項之未遂犯罰之。
┌───────────────────────────────────────┐        
│附表一：警方於97年6 月24日8 時10分許持搜索票在台中市○區○○街280 號被告甲○○│        
│ 住處查扣之物扣之物                                                           │        
├──┬────────┬───┬───┬──────┬────────────┤      
│編號│物品名稱        │單位  │所有人│沒收之依據  │備註                    │      
│    │                │數量  │      │            │                        │      
├──┼────────┼───┼───┼──────┼────────────┤      
│１  │減肥藥          │2瓶   │甲○○│刑法第38條  │因抽樣送驗而滅失部分不予│      
│    │                │      │      │第1項第2款  │沒收                    │      
├──┼────────┼───┤      ├──────┼────────────┤      
│２  │減肥藥方使用說明│25張  │      │刑法第38條  │                        │      
│    │書（紅色）      │      │      │第1項第2款  │                        │      
├──┼────────┼───┤      ├──────┼────────────┤      
│３  │減肥藥方使用說明│2張   │      │刑法第38條  │                        │      
│    │書（黃色）      │      │      │第1項第2款  │                        │      
├──┼────────┼───┤      ├──────┼────────────┤      
│4   │行動電話：序號  │1支   │      │刑法第38條  │為供聯絡購買藥品之客人使│      
│    │000000000000    │      │      │第1項第2款  │用（見院卷第55頁左下）  │      
│    │231（內含SIM卡  │      │      │            │                        │      
│    │0000-000000）   │      │      │            │                        │      
├──┼────────┼───┤      ├──────┼────────────┤      
│5   │通訊聯絡筆記本  │1本   │      │不予諭知沒收│與本案無關              │      
└──┴────────┴───┴───┴──────┴────────────┘      
┌───────────────────────────────────────┐      
│附表二：警方於97年6 月24日7 時許持搜索票在台北市○○區○街418 號被告己○○住處│      
│查物                                                                          │      
├──┬────────┬───┬───┬──────┬────────────┤      
│編號│物品名稱        │單位數│所有人│沒收依據    │備註                    │      
│    │                │量    │      │            │                        │      
├──┼────────┼───┼───┼──────┼────────────┤      
│１  │減肥藥          │1瓶   │己○○│刑法第38條  │因抽樣送驗而滅失部分不予│      
│    │                │      │      │第1項第2款  │沒收                    │      
├──┼────────┼───┤      ├──────┼────────────┤      
│2   │行動電話序號    │1支   │      │刑法第38條  │為供聯絡購買藥品之客人使│      
│    │000000000000000 │      │      │第1項第2款  │用（見院卷第55頁）      │      
│    │（內含SIM卡     │      │      │            │                        │      
│    │0000-000000）   │      │      │            │                        │      
└──┴────────┴───┴───┴──────┴────────────┘      
┌───────────────────────────────────────┐      
│附表三：警方於97年6 月24日6 時10分許持搜索票在台南縣新營市五興里五間厝83號    │      
│被告戊○○住處查扣之物                                                        │      
├──┬────────┬───┬───┬──────┬────────────┤
│編號│物品名稱        │單位  │所有人│沒收之依據  │備註                    │
│    │                │數量  │      │            │                        │
├──┼────────┼───┼───┼──────┼────────────┤
│１  │減肥藥          │15瓶  │戊○○│刑法第38條  │因抽樣送驗而滅失部分不予│
│    │                │      │      │第1項第2款  │沒收                    │
├──┼────────┼───┤      ├──────┼────────────┤
│２  │減肥藥空瓶      │2箱   │      │刑法第38條  │                        │
│    │                │      │      │第1項第2款  │                        │
├──┼────────┼───┤      ├──────┼────────────┤
│３  │行動電話        │1支   │      │刑法第38條  │為供聯絡購買藥品之客人使│
│    │（內含SIM卡     │      │      │第1項第2款  │用（見院卷第55頁）      │
│    │0000-000000）   │      │      │            │                        │
└──┴────────┴───┴───┴──────┴────────────┘
┌───────────────────────────────────────┐      
│附表四：（警方於97年6月24日7時30分許持搜索票在台北市○○區○○里○○鄰○○      ○○路2段281巷                                                                    │      
│24號1樓被告丙○○住處查扣之物）                                               │      
├──┬────────┬───┬───┬──────┬────────────┤      
│編號│物品名稱        │單位  │所有人│沒收之依據  │備註                    │      
│    │                │數量  │      │            │                        │      
├──┼────────┼───┼───┼──────┼────────────┤      
│１  │減肥藥          │35包  │丙○○│刑法第38條  │因抽樣送驗而滅失部分不予│      
│    │                │      │      │第1項第2款  │沒收                    │      
├──┼────────┼───┤      ├──────┼────────────┤      
│２  │減肥藥空瓶      │69支  │      │刑法第38條  │                        │      
│    │                │      │      │第1項第2款  │                        │      
├──┼────────┼───┤      ├──────┼────────────┤      
│３  │行動電話        │1支   │      │刑法第38條  │供本案犯罪所用          │      
│    │序號000000000000│      │      │第1項第2款  │（院卷第55頁）          │      
│    │890（內含SIM卡  │      │      │            │                        │      
│    │0000-000000）   │      │      │            │                        │      
└──┴────────┴───┴───┴──────┴────────────┘      
┌───────────────────────────────────────┐      
│附表五：警方於97年6 月24日7 時許持搜索票在台北縣中和市○○路488 號9 樓之5     │      
│被告乙○○                                                                    │      
│住處查扣之物）                                                                │      
├──┬────────┬───┬───┬──────┬────────────┤
│編號│物品名稱        │單位  │所有人│沒收之依據  │備註                    │
│    │                │數量  │      │            │                        │
├──┼────────┼───┼───┼──────┼────────────┤
│１  │減肥藥          │19瓶  │乙○○│刑法第38條  │因抽樣送驗而滅失部分不予│
│    │                │      │      │第1項第2款  │沒收                    │
├──┼────────┼───┤      ├──────┤                        │
│２  │減肥藥          │13包  │      │刑法第38條  │                        │
│    │                │      │      │第1項第2款  │                        │
├──┼────────┼───┤      ├──────┼────────────┤
│３  │念恭堂標籤      │87張  │      │刑法第38條  │                        │
│    │                │      │      │第1項第2款  │                        │
├──┼────────┼───┤      ├──────┼────────────┤
│４  │行動電話        │1支   │      │刑法第38條  │為供聯絡購買藥品之客人使│
│    │序號000000000000│      │      │第1項第2款  │用（見院卷第55頁）      │
│    │333（內含SIM卡  │      │      │            │                        │
│    │0000-000000）   │      │      │            │                        │
├──┼────────┼───┼───┼──────┼────────────┤
│５  │行動電話        │1支   │乙○○│不予沒收    │                        │
│    │序號000000000000│      │之先生│            │                        │
│    │35（內含SIM卡   │      │      │            │                        │
│    │0000-000000）   │      │      │            │                        │
└──┴────────┴───┴───┴──────┴────────────┘

司法院資訊處製作；財團法人民間司法改革基金會備份。
